Inventaris van het archief van het Ministerie van Verkeer en Waterstaat: Directoraat-Generaal van het Verkeer: lid van dochterondernemingen van de NV Nederlandse Spoorwegen (NS), 1958-1973
Nationaal Archief, Den Haag
Ministerie van Verkeer en Waterstaat: Directeur-Generaal Verkeer, Lidmaatschapsarchief Raad van Commissarissen Dochteronderneming Nederlandse Spoorwegen (NS)
VW / Dir.-Gen. Verkeer / NS
1958-1973
W26600
2.70 meter; 23 inventarisnummers.
Normale geschreven, getypte en gedrukte documenten, geen bijzondere handschriften.
Nationaal Archief, Den Haag
Ministerie van Verkeer en Waterstaat / Directoraat-Generaal van het Verkeer / Raad van Commissarissen van de dochterondernemingen van de N.V. Nederlandse Spoorwegen, 1958-1973
Het lidmaatschapsarchief van de vertegenwoordiger van het Ministerie van Verkeer en Waterstaat in de Raad van Commissarissen van de dochterondernemingen van de N.V. Nederlandse Spoorwegen over de periode 1958-1973 bevat naast de jaarverslagen van de dochterondernemingen, de agenda's, notulen, bijlagen en interne nota's betreffende de vergaderingen van de Raad van Commissarissen van de dochterondernemingen (t.w. N.V. Brabantsche Buurtspoorwegen en Autobusdiensten, N.V. Limburgsche Tramweg Maatschappij, N.V. Nederlandse Buurtvervoer Maatschappij en N.V. Velox, N.V. Nederlandsche Tramweg Maatschappij).
Archiefvorming
Geschiedenis van de archiefvormer
Het gaat hier om het archief van de vertegenwoordiger van het Ministerie van Verkeer en Waterstaat in de Raad van Commissarissen van de dochterondernemingen van de N.V. Nederlandse Spoorwegen over de periode 1958-1973.
Geschiedenis van het archiefbeheer
De archieven van het Directoraat-Generaal van het Verkeer (vanaf 1945) berusten nog bij het Ministerie van Verkeer en Waterstaat. De in deze plaatsingslijst beschreven stukken zijn reeds overgedragen omdat ze een afgerond geheel vormden.
Het archief is in januari 1987 door het Ministerie van Verkeer en Waterstaat aan de Tweede Afdeling van het Algemeen Rijksarchief overgedragen.
Overbrenging van een overheidsarchief
2.16
Aanwijzingen voor de gebruiker
Openbaarheidsbeperkingen
Volledig openbaar.
Materiële beperkingen
Aanvraaginstructie
Openbare archiefstukken kunnen online worden aangevraagd en gereserveerd. U kunt dit ook via de terminals in de studiezaal van het Nationaal Archief doen. Om te kunnen reserveren dient u de volgende stappen te volgen:
U maakt een profiel aan op www.gahetna.nl, en logt vervolgens in
Via de archiefinventaris (alleen de beschrijvingen met rode nummers) selecteert u het gewenste archiefstuk door op de knop 'Reserveren' te klikken
In het volgende scherm geeft u aan op welke dag u het archiefstuk wilt inzien
Indien u zich bevindt in de studiezaal en een tafelnummer heeft ontvangen kunt u dit nummer vermelden. Als u geen tafelnummer heeft kunt u tafelnummer 777 laten staan
Vervolgens bevestigt u uw reservering door deze te versturen.
Verwant materiaal
Beschikbaarheid van kopieën
Verwante archieven
2.16.71.01 - Ministerie van Verkeer en Waterstaat: Directoraat-Generaal van het Verkeer: Lidmaatschapsarchief van de Raad van Commissarissen en van de Commissie van Gedelegeerden van de NV Nederlandse Spoorwegen (NS), 1946-1981
Beschrijving van de series en archiefbestanddelen
- Jaarverslagen van dochterondernemingen van de N.V. Nederlandse Spoorwegen., 1958-1972; 1; 1 pak
- Agenda's, notulen en bijlagen van alsmede interne nota's betreffende de vergaderingen van de Raad van Commissarissen van de N.V. Brabantsche Buurtspoorwegen en Autobusdiensten "BBA" te Breda., 1960-1965; 2-4; 3 pakken
  - 1960-1961, 2
  - 1962-1963, 3
  - 1964-1965, 4
- Agenda's, notulen en bijlagen van alsmede interne nota's betreffende de vergaderingen van de Raad van Commissarissen van de N.V. Limburgsche Tramweg Maatschappij te Heerlen., 1960-1968; 5-8; 4 pakken
  - 1960-1961, 5
  - 1962-1963, 6
  - 1964-1965, 7
  - 1966-1968, 8
- Agenda's, notulen en bijlagen van alsmede interne nota's betreffende de vergaderingen van de Raad van Commissarissen van de N.V. Nederlandse Buurtvervoer Maatschappij te Zeist en de N.V. Velox te Arnhem., 1960-1973; 9-15; 7 pakken
  - 1960-1961, 9
  - 1962-1963, 10
  - 1964-1965, 11
  - 1966-1967, 12
  - 1968-1969, 13
  - 1970-1971, 14
  - 1972-1973, 15
- Agenda's, notulen en bijlagen van alsmede interne nota's betreffende de vergaderingen van de Raad van Commissarissen van de N.V. Nederlandsche Tramweg Maatschappij te Heerenveen., 1960-1970; 16-21; 6 pakken
  - 1960-1961, 16
  - 1962-1963, 17
  - 1964-1965, 18
  - 1966-1967, 19
  - 1968-1969, 20
  - 1970, 21
- Agenda's, notulen en bijlagen van alsmede interne nota's betreffende de vergaderingen van de Raad van Commissarissen van de Friese Autobus Maatschappij "FRAM" N.V. te Leeuwarden., 1971-1973; 22-23; 2 pakken
  - 1971-1972, 22
  - 1973, 23